【裁判字號】    89,交上易,1503
【裁判日期】    890713
【裁判案由】    過失致死
【裁判全文】
臺灣高等法院臺南分院刑事判決         八十九年度交上易字第一五三號 Ｃ
      上  訴  人  臺灣臺南地方法院檢察署檢察官
      上  訴  人
      即  被  告  甲  ○  ○
右上訴人等因被告過失致死案件，不服臺灣臺南地方法院八十九年度交訴字第一八二
號中華民國八十九年七月十三日第一審判決（起訴案號：臺灣臺南地方法院檢察署八
十九年度偵字第四七七九號)，提起上訴，本院判決如左：
      主      文
上訴駁回。
      事      實
一、張育瑞於民國（下同）八十八年十月二十四日十一時許，駕駛車牌號碼Ｎ八─六
    一四一號自用小客車，沿台南市○○○街由南往北方向行駛，途經該路與一０九
    巷無號誌之交岔路口欲左轉時，應注意汽車左轉時，應行至交岔路口中心處左轉
    ，並不得佔用來車道搶先左轉；且轉彎車應讓直行車先行，而依當時之天候、路
    況等一切客觀情形，並無不能注意之情事，竟疏於注意於此，在上開交岔路口貿
    然搶先左轉，未讓對向直行騎乘車牌號碼ＮＮＧ─八三九號重型機車之翁慶道先
    行，致翁慶道煞避不及，二車因而碰撞，使翁慶道人車倒地，致其顱骨骨折併顱
    內出血，經送醫救治，仍於八十八年十月二十六日凌晨一時許不治死亡。甲○○
    於肇事後，主動向到場處理有偵查犯罪權限之警員表示為肇事者，並接受裁判。
二、案經臺灣臺南地方法院檢察署檢察官據報相驗後自動檢舉偵查起訴。
      理      由
一、訊據上訴人即被告甲○○對於在右開時地，駕駛自用小客車肇事，致翁慶道死亡
    之事實供承不諱，並有道路交通事故調查報告表、現場照片八張及臺南市警察局
    處理交通事故紀錄表一紙附卷足資佐證。被害人翁慶道因顱骨骨折併顱內出血，
    於八十八年十月二十六日凌晨一時許不治死亡，亦經檢察官督同檢驗員相驗屍體
    屬實，有勘驗筆錄、相驗屍體證明書、驗斷書在卷可憑。按汽車行經交岔路口欲
    左轉時，應行至交岔路口中心處左轉，並不得佔用來車道搶先左轉；且應讓直行
    車先行。道路交通安全規則第一百零二條第一項第四款、第六款分別定有明文，
    被告駕車自應注意上述道路交通安全規定，又依附卷之交通事故調查報告表所載
    ，本件肇事時、地之天候晴朗、日照光線充足，道路筆直、視距良好，則肇事當
    時，被告亦無不能注意之情事。其竟疏未注意及此，未讓直行車先行，而貿然搶
    先左轉致與被害人翁慶道所騎乘機車發生碰撞，足證被告之駕車行為顯有過失，
    又本件經送台灣省台南區車輛行車事故鑑定委員會及台灣省車輛行車事故覆議鑑
    定委員會亦同此見解，有該二單位之鑑定意見書及覆議意見書在卷可參，益徵被
    告確有過失。台灣省台南區車輛行車事故鑑定委員會雖認被害人翁慶道酒醉駕駛
    重機車，未注意車前狀況，同為肇事原因，惟經台灣省車輛行車事故覆議鑑定委
    員會覆議鑑定結果，認被害人翁慶道僅酒精濃度過重，有違規定，並無肇事因素
    ；衡以被告甲○○係搶先左轉致與被害人機車相撞之事實，應以台灣省車輛行車
    事故覆議鑑定委員會之覆議鑑定為可採。被告之過失駕車肇事行為，與被害人之
    死亡結果間，並具有相當因果關係。被告所辯為卸責之詞，不足採信，其犯行洵
    堪認定。
二、核被告所為，係犯刑法第二百七十六條第一項之過失致死罪。其於肇事後，在未
    被有偵查權之公務員或機關發覺其罪嫌前，向到場處理之警員自承犯行，進而接
    受裁判，有八十八年十月二十六日警訊筆錄可按，合乎自首之要件，應減輕其刑
    。原審引用刑法第二百七十六條第一項、第六十二條前段、罰金罰鍰提高標準條
    例第一條前段，審酌被告之品行、過失程度、犯罪所生危害、肇事後至今仍未與
    被害人家屬達成民事和解及其犯後態度等一切情狀，量處有期徒刑捌月，核其認
    事用法，均無違誤，量刑亦稱妥適。被告上訴意旨猶執前詞否認犯罪；檢察官上
    訴意旨認被告係觸犯業務過失致死罪云云，查被告雖與他人合夥經營「凱詳禮儀
    社」，惟駕車僅係作為交通工具，並非「凱詳禮儀社」之業務範圍或附隨業務，
    自不成立業務過失致死罪；被告及檢察官之上訴均無理由，應予駁回。
據上論結，應依刑事訴訟法第三百六十八條，判決如主文。
本案經檢察官王碧霞到庭執行職務。
中    華    民    國      八十九      年      九      月      二十六    日
                                  臺灣高等法院臺南分院刑事第三庭
                                      審判長法官  黃    聰    明
                                            法官  林    勝    木
                                            法官  楊    省    三
右正本證明與原本無異。
檢察官如不服本判決，應於判決送達後十日內向本院提出上訴書。
被告不得上訴。
                                      法院書記官  陳    嘉    琍
中    華    民    國      八十九      年      九      月      二十七    日
附錄本案論罪法條：
刑法第二百七十六條第一項：因過失致人於死者，處二年以下有期徒刑、拘役或二千
                          元以下罰金。


司法院資訊處製作；財團法人民間司法改革基金會備份。
